---
title: "A/B Test Simulation"
author: "Paul AMAT (https://amatpauldesign.github.io/)"
date: "`r Sys.Date()`"
output:
  html_document:
    toc: true
    toc_float:
      smooth_scroll: true
    code_download: true
    df_print: paged
    number_sections: true
---

Anticiper la taille d'échantillon avant de lancer un test évite de laisser
passer une vraie différence. `power.prop.test()` calcule le nombre de visiteurs
nécessaires par groupe, `prop.test()` compare ensuite les conversions et
tranche. Base R uniquement, aucun package nécessaire.

## Paramètres

`power.prop.test()` déduit la taille d'échantillon du taux actuel, de la
hausse minimale à détecter, du seuil de significativité et de la puissance.

```{r params}
p_control   <- 0.10    # Taux actuel
mde_relatif <- 0.20    # On veut être capable de détecter au moins +20% de hausse
p_variant   <- p_control * (1 + mde_relatif) # 0.12

alpha <- 0.05   # Seuil de significativité (5%)
power <- 0.80   # Puissance statistique (80%)

# Calcul du nombre de visiteurs requis par groupe
res_taille <- power.prop.test(
  p1 = p_control,
  p2 = p_variant,
  sig.level = alpha,
  power = power,
  alternative = "two.sided"
)

n <- ceiling(res_taille$n)

cat("N visiteurs par groupe :", n, "\n")
cat("N total échantillon :", n * 2, "\n")
```

## Simulation des conversions

Avec n connu, le nombre attendu de conversions est le taux multiplié par le
nombre de visiteurs.

```{r conversions}
# Nombre de succès (conversions) attendus
succes_control <- round(n * p_control)
succes_variant <- round(n * p_variant)

# Affichage des totaux agrégés
cat("Conversions Control :", succes_control, "sur", n, "\n")
cat("Conversions Variant :", succes_variant, "sur", n, "\n")
```

## Test de proportion

`prop.test()` compare les deux proportions à partir des totaux agrégés.

```{r test}
# Test z de comparaison de proportions sur les agrégats
test_res <- prop.test(
  x = c(succes_control, succes_variant),
  n = c(n, n),
  correct = FALSE
)

# Résultat détaillé
print(test_res)
```

## Décision rapide

Si la p-value passe sous le seuil, l'écart observé est jugé significatif.

```{r decision}
# Décision rapide
test_res$p.value < alpha
```

## Dessiner les taux de conversion

Le barplot des taux observés montre l'écart entre les deux groupes.

```{r plot}
obs <- test_res$estimate
barplot(obs,
        names.arg = c("Control", "Variant"),
        ylab = "Taux de conversion",
        main = "Taux de conversion observés")
```

